【裁判字號】    96,訴,2701
【裁判日期】    970129
【裁判案由】    毒品危害防制條例
【裁判全文】
臺灣高雄地方法院刑事判決              96年度訴字第2701號
公  訴  人  臺灣高雄地方法院檢察署檢察官
被      告  甲○○
                    （另案於臺灣高雄第二監獄執行中）
上列被告因違反毒品危害防制條例案件，經檢察官提起公訴（96
年度毒偵字第4768號），被告於本院準備程序中就被訴事實為有
罪之陳述，經詢問當事人意見，本院裁定改依簡式審判程序審理
，判決如下：
    主  文
甲○○施用第二級毒品，累犯，處有期徒刑陸月，如易科罰金，
以新臺幣壹仟元折算壹日，減為有期徒刑月，如易科罰金，以
新臺幣壹仟元折算壹日。
    事  實
一、甲○○曾於民國（下同）85年間因違反麻醉藥品管理條例等
    案件，經法院判處應執行有期徒刑6 年4 月確定，入監執行
    後，於90年3 月1 日假釋；嗣經撤銷假釋入監執行殘刑，於
    94年12月23日執行完畢，翌日出監。又於90年間因施用毒品
    案件，經本院裁定送觀察、勒戒後，認有繼續施用毒品之傾
    向，令入戒治處所施以強制戒治，於90年12月6 日停止戒治
    付保護管束，91年6 月27日保護管束期滿未經撤銷，視為執
    行完畢。詎仍不知悔改，於強制戒治執行完畢釋放後5 年內
    ，復基於施用第二級毒品MDMA之犯意，於96年4 月11日14時
    許採尿時回溯24小時內之某時（不含警力拘束期間），在不
    詳地點施用第二級毒品MDMA1 次。嗣於96年4 月11日13時40
    分許，在高雄市○○區○○路與青年路口，因闖紅燈為警攔
    檢盤查，經其同意後採尿送驗，檢驗結果呈MDMA陽性反應而
    查獲。
二、案經高雄市政府警察局新興分局移請臺灣高雄地方法院檢察
    署檢察官偵查起訴。
    理  由
一、按本件被告甲○○所犯係死刑、無期徒刑、最輕本刑為3 年
    以上有期徒刑以外之罪，其於準備程序就前揭被訴事實為有
    罪之陳述，經本院告知簡式審判程序之旨，並聽取其與公訴
    人之意見後，認無不得或不宜改依簡式審判程序進行之情形
    ，爰依刑事訴訟法第273 條之1 第1 項規定，裁定本件改依
    簡式審判程序審理，合先敘明。
二、上揭事實，業據被告於本院審理時坦承不諱，且被告於96年
    4 月11日14時許經警採尿送驗，檢驗結果係呈MDMA陽性反應
    ，有高雄市立凱旋醫院濫用藥物尿液檢驗報告、尿液編號對
    照表各1 份在卷可憑，足認被告之自白與事實相符，本件事
    證明確，其犯行洵堪認定。
三、按MDMA為毒品危害防制條例第2 條第2 項第2 款所稱之第二
    級毒品，不得施用、持有。次按，犯毒品危害防制條例第10
    條施用第一、二級毒品之罪者，檢察官應聲請法院裁定，令
    被告入勒戒處所觀察、勒戒，經觀察、勒戒後，檢察官依據
    勒戒處所之陳報，認受觀察、勒戒人無繼續施用毒品傾向者
    ，應即釋放，並為不起訴之處分；認受觀察、勒戒人有繼續
    施用毒品之傾向者，檢察官應聲請法院裁定令入戒治處所強
    制戒治，其期間為6 個月以上，至無繼續強制戒治之必要為
    止，但最長不得逾1 年，強制戒治期滿，應即釋放，由檢察
    官為不起訴之處分。觀察、勒戒或強制戒治執行完畢釋放後
    ，5 年內再犯第10條之罪者，應依一般刑事訴訟程序予以起
    訴論罪科刑，此觀諸毒品危害防制條例第20條第1 項、第2
    項、第23條第1 項、第2 項規定自明。被告有如犯罪事實欄
    所示觀察、勒戒及強制戒治之前科，有臺灣高等法院被告前
    案紀錄表1 份在卷可考，其於強制戒治執行完畢釋放後5 年
    內再犯本件施用毒品案件，依前述規定自應予以起訴論罪科
    刑。是核被告所為，係犯毒品危害防制條例第10條第2 項施
    用第二級毒品罪。被告持有第二級毒品之低度行為，應為施
    用第二級毒品之高度行為所吸收，不另論罪。被告曾有如犯
    罪事實欄所示之論罪科刑前科，此有上開前案紀錄表在卷可
    佐，其於有期徒刑執行完畢後5 年內，故意再犯本件有期徒
    刑以上之罪，為累犯，應依刑法第47條第1 項規定加重其刑
    。爰審酌被告經觀察、勒戒及強制戒治後，仍未能戒絕毒癮
    ，顯見其戒絕毒癮之意念非堅，惟念其於犯罪後坦承犯行，
    態度良好，且施用毒品行為，乃屬對自身健康之戕害行為，
    及其犯罪動機、目的、手段等一切情狀，量處如主文所示之
    宣告刑，並斟酌被告犯罪情節、職業、經濟狀況等一切情形
    ，諭知易科罰金之折算標準。又被告犯罪之時間在96年4 月
    24日以前，合於中華民國96年罪犯減刑條例規定之減刑條件
    ，應依該條例第2 條第1 項第3 款，減其刑期2 分之1 ，並
    諭知易科罰金之折算標準，以資懲儆。
四、被告被訴施用第一級毒品海洛因部分，由本院另行審結，附
    此敘明。
據上論斷，應依刑事訴訟法第273 條之1 第1 項、第284 條之1
、第299 條第1 項前段，毒品危害防制條例第10條第2 項，刑法
第11條前段、第47條第1 項、第41條第1 項前段，中華民國96年
罪犯減刑條例第2 條第1 項第3 款、第7 條，判決如主文。
本件經檢察官乙○○到庭執行職務。
中    華    民    國    97    年    1     月    29    日
                鳳山刑事第二庭  法  官  楊筑婷
以上正本證明與原本無異。
如不服本判決應於收受本判決後10日內向本院提出上訴書狀，並
應敘述具體理由，如未敘述上訴理由者，應於上訴期間屆滿後20
日內補提理由書狀於本院（均須按他造當事人之人數附繕本）「
切勿逕送上級法院」。
中    華    民    國    97    年    1     月    29    日
                                書記官  林靜慧
附錄本判決之論罪法條：
毒品危害防制條例第10條
施用第一級毒品者，處6 月以上5 年以下有期徒刑。
施用第二級毒品者，處3 年以下有期徒刑。


司法院資訊處製作；財團法人民間司法改革基金會備份。
